# 存货其他成本的的具体分析

提问人：Accountlxy 时间：2010-10-22 16:04:29
企业会计准则第 1 号存货第八条规定:存货的其他成本,是指除采购成本¥加工成本以外的,使存货达到目前场所和状态所发生的其他支出. 1. 采购部门发生费用,属于使存货达到目前场所发生的支出,是否应当计入存货成本?
2.销售发货部门的费用,属于使存货达到目前场所发生的支出,是否应当计入存货成本?
3.IAS 2有规定,为特定客户设计产品的开发费计入存货成本,但为非特定客户设计产品,也是使存货达到目前状态和场所而发生的支出,是否也应当计入存货成本?
谢谢大家!特别请陈版帮忙详细讲解一下?

回答人：chenyiwei
关键是，这些支出是否与某一批特定存货达到当前的场所和可销售状态直接相关。 采购部门发生的一般性管理费用不应计入存货采购成本。发货部门的费用不改变存货的状态，不会增加对应的未来经济利益流入，也不计入存货成本。 为非特定客户设计产品的支出，按照研究开发支出的相关原则处理。